臺北高等行政法院判決　　　　　　　　　　　　　　九十二年度訴字第三九二二號
　　　　　　　　　　　　　　　.
　　原　　　告　泰國商‧南僑泰國有限公司
　　代　表　人　甲○○
　　訴訟代理人　乙○○
　　被　　　告　經濟部智慧財產局
　　代　表　人　蔡練生（局長）住同右
　　訴訟代理人　丙○○
右當事人間因商標註冊事件，原告不服經濟部中華民國九十二年六月二十四日經訴字
第０九二０六二一三八二０號訴願決定，提起行政訴訟。本院判決如左：
　　主  文
原告之訴駁回。
訴訟費用由原告負擔。
　　事  實
一、事實概要：緣原告前於民國（下同）九十一年一月二十四日以「烤米」商標（下
    稱系爭商標），指定使用於當時商標法施行細則第四十九條所定商品及服務分類
    表第三十類之糖果、米果、餅乾、穀製點心片、巧果、脆餅等商品，向被告機關
    申請註冊，經被告編為申請第000000000號審查，認系爭商標圖樣上之
    烤米係其指定使用餅乾等商品之說明，應不准註冊，於九十二年三月十七日以商
    標核駁第二七Ｏ八七七號審定書為應予核駁之處分。原告不服，提起訴願，經遭
    駁回，遂向本院提起本件行政訴訟。
二、兩造聲明：
　(一)原告聲明求為判決：
  1.訴願決定及原處分均撤銷。
  2.被告應就原告申請第000000000號「烤米」商標之註冊案，為核准之審
    定。
  (二)被告聲明求為判決：駁回原告之訴。
三、兩造之爭點：
  (一)系爭商標上之中文「烤米」指定使用於米果、餅乾等商品，是否為商品原料及製
    法之直接說明？
  (二)系爭商標是否業經原告使用且在交易上已成為其營業上商品之識別標識？
甲、原告主張之理由：
一、系爭商標圖樣「烤米」非直接商品說明：
  (一)凡文字、圖形、記號、顏色組合或其聯合式，係表示申請註冊商標所使用商品之
    形狀、品質、功用、通用名稱或其他說明者，不得申請註冊，核駁時商標法第三
    十七條第十款前段定有明文。該條款之規定，乃指「商標圖樣之文字、圖形、記
    號、或其聯合式，依社會一般通念，如為商品本身之說明或其與商品本身之說明
    有密切關聯者，即不得申請註冊。」改制前行政法院七十三年判字第六二八、八
    二九號、八十三年判字第六三○號判決分別著有明文。所謂「商品之說明」係指
    商標圖樣之文字、圖形、記號或其聯合式，依社會一般通念，乃以普通、直接而
    明顯之方法表示所指定商品，足使人一望即生聯想，而失其顯著性而言。而所謂
    「與商品本身之說明有密切關聯」者，係指商標圖樣需直接明顯表示商品之性質
    、產地等等，始構成說明性之標章。換言之，如非直接明顯而僅係隱含譬喻或自
    我標榜者，不屬之，此乃被告一貫之見解。蓋商業上之行為講究創意及與商品之
    結合，商標之設計無可避免地會使用一些標榜性之誇張形容詞，如若任意以之為
    商品之說明，則無異任意抹煞申請人之創意。因此，是否「商品之說明」，而為
    商標法「不准一人專用」限制之標的，自應審慎認定，以免危害交易秩序，影響
    國民權益。
  (二)無論是被告之商標核駁審定書或訴願機關之訴願決定書，均表示系爭「烤米」商
    標圖樣，將有使一般消費者產生其所販售之商品係以燒烤過的米當成主原料所製
    成之聯想，當為商品之相關說明。惟查：
  1.依中國人傳統飲食文化，「米飯」係作為三餐主食之用，鮮見以加工之型態作為
    他途；傳統的餅乾麵包則多以麵粉為主原料。故以「米」（尤其是精製白米）作
    為餅乾麵包之原料，並使該產品擁有更甚於餅乾之薄脆口感，非但需具備優越良
    好的烘培研發技術，尚需嚴格塞選白米之品質，絕非被告機關及訴願機關所言，
    以「燒烤」方式烹調「米食」如此簡單。因此，「烤米」二字究其實質，僅係隱
    喻性文字，而非直接商品說明。否則，「一匙靈」於洗衣劑、「媽媽樂」於洗衣
    機、「信義」於房屋仲介服務、「舒潔」於面紙衛生紙、「森呼吸」於清香劑、
    「克蟑」於殺蟲劑、「NO MORE TEARS」於洗髮精、「燒米」於餅乾麵包洋芋片
    等，凡此等商標隱喻之情形比系爭商標「烤米」更為明顯，卻均獲准核准註冊，
    則系爭商標自無不准註冊之理由。
  2.任何一種餅乾麵包產品之製成，絕非僅憑單一原料即為以足。就本件而言，「米
    」絕非製成薄脆米果相關系列產品之單一原料，而是尚需添加其他諸多添加物，
    依比例製作混合而成。因此，「烤米」僅是隱喻性文字，自不待言。
  3.又依據被告機關所公佈之「商標識別性審查基準」第五條規定：「本要點三（三
    ）暗示性商標與本要點四（二）說明性商標不同，得就下列事項判斷是否為說明
    性商標：（一）是否已為同業競爭者實際交易上所使用。」查原告發展此產品並
    命名為「烤米片」商標前，華人國家、華語　社會均無競爭同業以「烤米」作為
    米果之說明，更遑論一般消費大眾會認知「烤米」係糖果、米果、餅乾、榖製點
    心片、巧果、脆餅等產品。同業競爭者則皆以「米果」（即台灣俗稱的「仙貝」
    ，而「仙貝」則是日式煎餅senbei之音譯）作為產品名稱或商品之說明，此由被
    告制頒之「商品及服務近似檢索」第三十類「米果」為商品說明即可得知。由此
    可知，消費大眾並無可能將「烤米」與「米果」做直接聯想，「烤米」並非商品
    說明自無疑義。
　4.綜上所述，系爭「烤米」商標是以隱含譬喻方式暗示商品之品質成份，且非業者
    所必須或通常用以說明商品，故屬被告機關所公佈「商標識別性審查基準」第三
    條已具識別性之暗示性商標。
二、被告機關於其核駁審定書謂「原告無論在電視媒體或平面雜誌上投下鉅資所欲強
    烈表達的多為低油、低鹽等健康食品之觀念，是系爭商標『烤米』予消費者之認
    知、實際交易情況及其使用方式，均與『用米作為主要原料所培烤製成』、『低
    油低鹽等健康食品之觀念』做結合，是以之作為商標於所指定使用之商品，自有
    使消費者與商品之說明產生直接聯想之虞」云云，並無理由：
  (一)系爭商標「烤米」於傳統市場上之「米果」商品，為原告公司於華人國家、華語
    社會首創之米果產品新品牌。而原告公司利用大量廣告行銷之手法突顯「烤米」
    品牌二字，其目的則在於使消費大眾迅速對系爭品牌「烤米」之品牌認知，另一
    方面也藉廣告之報導使消費者認知「烤米」之米果製品與一般競爭同業之其他品
    牌之米果產品有別，以突顯「烤米」品牌之米果產品之獨特性，此廣告行銷手法
    要與商品說明無關。另原告一再強調「烤」，則是在告訴消費大眾，「烤」比「
    油炸」更有利於人體健康，而富含教育意義。
  (二)商標圖樣是否為說明性標章，應以審查時社會之一般通念為斷，已如前述。如真
    如被告機關所言，「烤米」為商品說明，非商標，但以一般通常知識及合理經驗
    之人及企業，怎會斥資鉅額於廣告行銷「商品說明」？企業透過廣告所欲彰顯的
    應是「商品之『商標』」。因此，系爭「烤米」是商標，而非商品說明。被告主
    觀上遽認「烤米片」為商品說明，而忽略一般企業及廣告行銷實務上之做法，實
    有悖於一般經驗法則及不合邏輯。
  (三)再者，商標圖樣命名擇定及使用時之態樣不一，其中最為常見者乃為間接說明性
    標章。蓋商標之目的除表彰來源，區別他我外，配合發揮最大之廣告效果，增加
    商業價值，促進便捷行銷效益上，更是商標重要價值所在，而間接說明性標章於
    單一產品之廣告效益最為便捷實用，廣告與商標得有效結合使消費者對商標及商
    品易於留下印象，並助於選購。是以透過廣告之引申解釋，間接說明性標章即可
    與商品產生一定之連結，如指定使用於洗衣劑之「一匙靈」商標，使用「高濃縮
    洗衣粉，一匙就靈」之廣告，究不得以此指「一匙靈」商標圖樣為不得註冊之說
    明性標章，此即隱喻間接性說明性標章與直接說明性標章之分野。又如「信義」
    於房屋仲介服務，「媽媽樂」於洗衣機，「舒潔」於面紙衛生紙。然究不能以經
    廣告引釋後之結果，逕作為認定商標圖樣為直接說明性標章之論據，否則即失之
    倒果為因，而有不當。
  (四)系爭「烤米」商標縱使退一步言有以米做成之意，但此係由廣告結合間接性說明
    標章特性，釋明隱喻後之必然結果。否則隱喻間接說明性標章一經廣告闡釋後即
    成為說明性標章，則再無所謂隱喻間接說明性標章存在可言。是本件殊難以此認
    「烤米」屬直接商品說明文字甚明。
三、被告機關之核駁審定書及訴願機關訴願決定均謂「原告舉另案註冊第三五四九五
    四號『燒米』商標，主張本件商標，亦應准許註冊乙節，核其屬另案妥適與否之
    問題，尚不得執為本件應准註冊之論據．．．」云云，已違反行政自我拘束原則
    及平等原則，而屬違法之行政處分：
  (一)按行政機關之一切行政作為，均須依循行政法之一般法律原則以為審究之依據。
    蓋一般法律原則乃實定法之指導原則，無論在法律解釋或補充上，均為重要之依
    據。所謂一般法律原則，舉其要者如依法行政原則、比例原則、平等原則、自然
    正義原則、正當法律程序原則、信賴保護原則、誠信原則、行政自我拘束原則及
    不當聯結禁止原則等。
  (二)行政程序法第六條明定：「行政行為，非有正當理由，不得為差別待遇」。由此
    可知，行政機關非有正當理由，作成行政行為時，對行為所規制之對象，不得為
    差別待遇。而所謂「行政自我拘束原則」則指處分機關作成行政處分後，自己亦
    與相對人一樣，同受該行政處分之拘束。惟前開所謂「正當理由」，包括「為保
    障人民在法律上地位之實質平等，並不限制法律授權主管機關，斟酌具體案件事
    實上之差異及立法目的而為合理之不同處置」（司法院釋字第二一一號解釋）及
    「並不禁止法律依事物之性質，就事實狀況之差異而為合理之不同規範」（釋字
    第四八一號解釋理由書）。是以基於上開原則，被告審查商標註冊申請案時，對
    於「事物本質」相同之案件，應為相同之處理，否則即違反行政自我拘束原則及
    平等原則。
  (三)復查註冊第三五四九五四號「燒米」商標與系爭「烤米」商標相較，皆為語文上
    「動詞加上名詞之組合」，復均指定於餅乾麵包等第三十類商品，被告機關無異
    議准「燒米」商標註冊，卻對本案系爭「烤米」商標以將有使一般消費者產生其
    所販售之商品係以「燒烤過的米」當成主原料所製成之聯想為由予以核駁，並謂
    此係基於商標個案審查拘束原則之故。然查，「燒米」與「烤米」之「燒」、「
    烤」均為食物烹調之方式即「燒烤」之意，「米」為榖類食品，二者復均指定於
    同類即第三十類餅乾麵包等商品，二者事物本質應屬相同。被告機關當初既准予
    「燒米」商標註冊，顯係認為「燒米」不會使一般消費者由字面上意義「燒烤過
    的米」聯想其為商品說明而有其創造性。今「烤米」既與「燒米」本質相同，二
    者之審查標準即不得歧異，亦即「烤米」亦應認定為商標，而非商品說明。綜上
    所述，被告機關應將本案系爭「烤米」商標比照「燒米」商標處理，准予註冊，
    否則即有悖於平等原則及行政自我拘束原則。
  (四)被告機關為判斷決定時應客觀公正，不得率爾恣意為之。蓋其所為之任何決定，
    小則商標被撤銷或核駁，大則影響市場混亂以致同業及消費者均無所適從而影響
    工商業之蓬勃發展。被告既無異議准「燒米」商標之註冊申請，為何將本質相同
    之系爭「烤米」商標予以核駁？被告之裁量基準究竟為何？令原告難以信服。
四、被告及訴願機關應給予原告陳述意見之機會，否則即有程序違法之嫌。按行政機
    關做成限制或剝奪人民自由或權利之行政處分前，除已依第三十九條規定，通知
    處分相對人陳述意見，或決定舉行聽證者外，應給予該處分相對人陳述意見之機
    會，行政程序法第一○二條定有明文。而受理訴願機關必要時得通知訴願人、參
    加人或利害關係人到達指定處所陳述意見，訴願法第六十三條第二項復有明定。
    查訴願機關駁回訴願之理由，係因被告曾派員至訴願審議委員會會議到會說明。
    惟查，訴願機關訴願審議委員會所召開之會議乃關係兩造權益問題，為何只片面
    聽取被告一方之說詞？實有不公平之處。該等判斷決定實嫌草率，且不夠客觀。
乙、被告主張之理由：
一、按「凡文字、圖形、記號、顏色組合或其聯合式，係表示申請註冊商標所使用商
    品之形狀、品質、功用、通用名稱或其他說明者」，不得申請註冊，為系爭商標
    申請註冊時商標法第三十七條第十款前段所明定，所謂「商品之說明」係指商標
    圖樣之文字、圖形、記號、顏色組合或其聯合式，依社會一般通念如為商品本身
    之說明，或與商品本身之說明有密切關聯者，不以一般製造、經銷該項商品者所
    共同使用為必要；衡諸食品業者常以小米、玉米、五穀雜糧為原物料，並以燒烤
    、烘烤的方式，取代多油、多脂肪的油炸方式製成各式零嘴點心，是以「烤米」
    作為商標指定使用於冰淇淋、餅乾、粥等商品，將有使一般消費者產生其所販售
    之商品係以燒烤過的米當成主原料所製成之直接聯想，當為商品之相關說明，自
    有首揭法條規定之適用。
二、至原告稱已將標示有「烤米」商標之薄片米果全面於通路上鋪貨，並經報紙報導
    ，在歐洲及澳洲等國獲得不錯之迴響，為配合全球華人市場的推廣銷售，特自創
    「烤米」之品牌，作為原告薄片米果產品之識別標識，並已投下巨資使其成為薄
    片米果產品之知名品牌及健康休閒食品的代名詞，除積極加工製造外，並再擴充
    生產線以滿足消費者之需求云云；惟按原告所檢送之實際使用樣態，均為結合外
    文「Rice Cracks」、中文「烤米片」、及放射太陽圖形所組合而成，消費者於
    選購時所賴以區辨產製來源之部分應為前述組合式商標，而非本件單純之中文「
    烤米」而已；且系爭商標除在字義上已明顯告知消費者其為「用米作為主要原料
    所焙烤製成」之外，並為與多油、多鹽之傳統洋芋片食品作區隔，原告無論在電
    視媒體或平面雜誌上投下鉅資所欲強烈表達的多為低油、低鹽等健康食品之觀念
    ，是系爭商標「烤米」予消費者之認知、實際交易情況及其使用方式，均與「用
    米作為主要原料所焙烤製成」、「低油、低鹽等健康食品之觀念」作結合，是以
    之作為商標於所指定使用之商品，自有使消費者與商品之說明產生直接聯想。另
    原告稱在使用之前，並未有人使用相同之名稱，或已在歐盟、中國大陸提出申請
    註冊等論點，核其所稱尚無法作為本件系爭商標應准註冊之有力依據。
三、至原告所舉「燒米」等商標案例，核其案情與本件不同，基於商標個案審查拘束
    原則，自不得以彼例此執為本件系爭商標應准註冊之論據。
四、另原告曾於九十一年六月十日來文表示願就「烤」字聲明不請求專用一節，核聲
    明不專用制度係指商標圖樣中「包含」說明性或不具特別顯著性之文字或圖形，
    且刪除該部分之後將破壞商標圖樣之完整性者，方得適用之；本件商標圖樣之「
    整體」既如前述為商品之說明，自不符合聲明不專用之規定，併予陳明。
　　理  由
一、按「商標自實行註冊之日起，始取得商標專用權，在實行註冊以前，其程序尚未
    終結，此際如商標法有所修正，即應適用修正後之商標法，以為衡斷」、「商標
    核准註冊以前，尚屬準備註冊之程序，必自註冊之日始取得商標專用權。申請註
    冊之商標，在註冊程序未終結前，法律或事實有所變更時，主管機關應依變更後
    之法律或事實處理」，改制前行政法院五十年判字第三十五號及五十七年判字第
    九十五號判例要旨著有明文。且行政訴訟法新增之課以義務訴訟與一般給付訴訟
    之判決，原則上應以事實審行政法院言詞辯論終結時之法律及事實狀態為基準時
    ，此為一般行政訴訟法之法理（參考陳計男著「行政訴訟法釋論」初版第五七０
    頁）。本件系爭商標之申請經被告予以核駁後，於原告提起課以義務訴訟中，修
    正商標法於九十二年十一月二十八日施行，則系爭商標之申請註冊是否應予核准
    之審定，自應適用最新修正商標法之規定。次按凡商標圖樣上之「文字、圖形、
    記號、顏色組合或其聯合式，係表示申請註冊商標所使用商品之形狀、品質、功
    用、通用名稱或其他說明者」，不得申請註冊，為系爭商標核駁審定時商標法第
    三十七條第十款前段所明定；但有同法第五條第二項規定之情事而非通用名稱者
    ，不在此限，同法第三十七條第十款後段復定有明文。上開規定內容已分別移列
    於九十二年十一月二十八日施行之修正商標法第二十三條第一項第二款、第三款
    及同條第四項，依上說明，本件課以義務訴訟應適用修正後商標法第二十三條第
    一項第二款、第三款及同條第四項之規定，合先敘明。又所稱「使公眾誤認誤信
    其商品之性質、品質或產地之虞」，係指商標圖樣上之文字、記號或圖形本身係
    表示其指定商品之性質、品質或產地，而使公眾產生誤信誤認之虞者而言。而所
    謂「商品之說明」係指商標圖樣之文字、圖形、記號、顏色組合或其聯合式，依
    社會一般通念，可作為商品本身之說明或與商品本身之說明有密切關聯者而言（
    改制前行政法院八十四年度判字第一四四二號判決意旨參照）。
二、被告機關以本件原告申請註冊之「烤米」商標圖樣上之烤米，以之作為商標指定
    使用於餅乾等商品，有使一般消費者產生其所販售之商品係以燒烤過的米當成主
    原料所製成之直接聯想，應為商品之說明；另原告所檢送之實際使用態樣，均係
    結合外文「Rice Cracks」、中文「烤米片」及放射太陽圖形所組成，而非本件
    單純中文烤米而已；又原告曾於九十一年六月十日來文表示願就「烤」字聲明不
    請求專用一節，核其商標圖樣整體均為說明，不符合聲明不專用之要件等理由，
    乃為應予核駁之處分。原告不服，循序提起訴願及行政訴訟，主張系爭「烤米」
    商標與被告機關所核准之註冊第三五四九五四號「燒米」商標，其中之烤米、燒
    米均僅係隱喻性文字，並非其指定使用商品之說明；況由原告補提之使用證據資
    料應可證明系爭商標已具前揭商標法第五條第二項之識別性；又原告將商標做中
    英文之區隔，乃考量行銷之目的，可依不同之國家做不同之商標組合，且同一商
    品上並無規定僅能使用一個商標，故原告依包裝設計之美觀及行銷目的將商標做
    不同之組合，並非法所不許，本件被告機關逕認原告同時使用「烤米」及「Rice
    Cracks」太陽圖，即認系爭「烤米」不具識別性，顯有未妥，故縱被告機關認本
    件「烤米」商標圖樣上之烤米係其指定使用商品之說明，然系爭商標亦經原告大
    量行銷，而符合核駁時商標法第三十七條第十款但書規定，自應准予註冊云云。
三、本院查：
  (一)本件申請註冊之「烤米」商標圖樣係單純由左至右中文「烤米」二字所構成，其
    中「烤」係食物烹調方式，「米」係穀類食品。而「烤米」依其字面形式意義，
    係指以燒烤方式烹調米食之意，以之作為商標圖樣指定使用於餅乾、米果等商品
    ，確實有使一般消費者認該等商品係以燒烤過的米為其原料，及其製法係燒烤方
    式之直接聯想，應為商品說明。
  (二)原告於訴願階段所檢送之證物四係有關南僑公司名為烤米片之米果產品等介紹之
    報紙影本二張（其上有手寫九十一年三月二十九日、九十一年四月十九日）、證
    物五係九十一年三月至九月間之「RICE CRACKS」等商品之進口報單二十一份影
    本；證物六、七及八分別係名為「烤米片」薄片米果商品之九十一年三月至十二
    月之廣告、行銷等資料；證據十二係康健雜誌九十一年九月至十一月之內頁影本
    。該等證據資料均係本件系爭聯合商標於九十一年一月二十四日申請日後之使用
    資料，依前揭判例意旨及行政訴訟法新增之課以義務訴訟與一般給付訴訟之判決
    ，原則上應以事實審行政法院言詞辯論終結時之法律及事實狀態為基準時之法理
    ，固得加以斟酌，但查該等資料上實際商標使用態樣，並非單純為系爭商標圖樣
    之中文「烤米」二字，而係由「烤米片」、「RICE CRACKS」及放射太陽之設計
    圖形所組成之聯合式圖樣，依一般消費者認知，尚無單獨認「烤米」二字為其商
    標之情形，自無法證明系爭商標「烤米」業經原告使用且在交易上已成為其營業
    上商品之識別標識。又原告於本院審理時所提出之進貨單、統一發票、廣告監測
    明細報表等影本，係將「烤米片」作為商品或產品名稱使用（本院卷第四十五至
    五十九頁），而非作為商品之識別標識使用，消費者亦無單獨認「烤米」二字為
    其商標之可能；所提原告與南僑化學工業股份有限公司之總代理合約書影本，係
    將「烤米片」及「RICE CRACKS」合併使用，並非單純使用「烤米」商標，且此
    合約書僅由立約雙方留存，其內容從未展示給相關消費者知悉，自無法在交易上
    使「烤米」成為其營業上商品之識別標識；所提標籤紙、海報紙及包裝盒上實際
    商標使用態樣，亦非單純為系爭商標圖樣之中文「烤米」，而實係由「烤米片」
    、「RICECRACKS」及放射太陽圖形所組成之聯合式圖樣，亦無法在交易上使「烤
    米」成為其營業上商品之識別標識。
  (三)又系爭申請註冊之「烤米」商標，其整體圖樣為系爭商標指定使用餅乾、米果等
    商品之直接明顯說明，已如前述，故縱原告曾於九十一年六月十日向被告聲明放
    棄商標圖樣中之「烤」部份的專用，亦與當時商標法施行細則第二十八條所定之
    以商標圖樣部分係說明性文字為其聲明放棄專用要件之一不符，故被告機關未准
    其放棄專用之聲明，應無不合。
  (四)至原告所舉「燒米」等商標核准案例，經核與本件系爭商標圖樣有別，且屬另案
    妥適與否之問題，基於商標審查個案拘束原則，究不得比附援引，執為系爭商標
    應准註冊之論據，亦難執此謂原處分有違行政自我拘束原則及平等原則。
四、綜上所述，系爭商標上之中文「烤米」指定使用於米果、餅乾等商品，為商品原
    料及製法之直接說明，依其核駁審定時商標法第三十七條第十款前段，及九十二
    年十一月二十八日修正施行之現行商標法第二十三條第一項第二款之規定，均不
    應准其註冊，從而被告所為本件申請應予核駁之審定，認事用法並無不合，訴願
    決定予以維持，亦無違誤，原告起訴意旨，仍執前詞及個人主觀之見解，請求撤
    銷訴願決定及原處分，並命被告應就系爭商標之註冊申請案，為核准之審定云云
    ，為無理由，應予駁回。
據上論結，本件原告之訴為無理由，爰依行政訴訟法第九十八條第三項前段，判決如
主文。
中　　華　　民　　國　　九十三　　　年　　　十一　　月　　　  四  　　　日
                                  臺北高等行政法院  第二庭
                                            審判長  法  官  姜素娥
      　　　　　　　　　　　　　　　　　　　　      法　官  吳東都
      　　　　　　　　　　　　　　　　　　　　      法　官  林文舟
右為正本係照原本作成。
如不服本判決，應於送達後二十日內，向本院提出上訴狀並表明上訴理由，如於本判
決宣示後送達前提起上訴者，應於判決送達後二十日內補提上訴理由書（須按他造人
數附繕本）。
中　　華　　民　　國　　九十三　　　年　　　十一　　月　　　  四  　　　日
                                                    書記官  呂美玲
